臺灣高雄地方法院刑事判決
110年度金訴字第267號
公  訴  人  臺灣高雄地方檢察署檢察官
被      告  黃國瑋


上列被告因詐欺等案件，經檢察官提起公訴（110年度偵字第370
7號、7012號），因被告於準備程序進行中，就被訴事實為有罪
之陳述，經受命法官告知簡式審判程序之旨，並聽取被告與公訴
人之意見後，由本院合議庭裁定由受命法官獨任依簡式審判程序
審理，判決如下：
    主  文
黃國瑋犯三人以上共同詐欺取財罪，處有期徒刑壹年貳月。又犯
三人以上共同詐欺取財罪，處有期徒刑壹年貳月。應執行有期徒
刑壹年肆月。緩刑參年，並應依附件所示本院111年度雄司附民
移調字第305號調解筆錄內容向被害人支付損害賠償。
    事  實
一、黃國瑋明知「張雅婷」及「張智傑」及真實姓名年籍不詳之
    成年男子等人所屬之詐騙集團（下稱本案詐欺集團）係3人
    以上，以實施詐術為手段，具有「持續性」、「牟利性」及
    有「結構性」之詐欺犯罪組織，竟於民國109年12月1日起，
    基於參與犯罪組織之犯意，加入本案詐欺集團，擔任「車手」
    之角色，提供銀行帳戶並擔任車手工作，約定以每次取款金額
    之4％為報酬。黃國瑋與「張雅婷」及「張智傑」所屬詐欺集
    團成員，即共同基於三人以上共同詐欺取財及掩飾、隱匿特
    定犯罪所得之來源及去向之洗錢犯意聯絡，由黃國瑋先將其申
    辦之臺灣銀行北高雄分行000-000000000000號帳戶，提供予該
    詐欺集團供作收受詐欺所得贓款，以此方式掩飾、隱匿之，
    再由該詐騙集團成員，於附表編號1、2所示時間，以附表編
    號1、2所示「假親友真詐財」之方式來電詐騙卓錦泰、胡錫林
    等人，致卓錦泰、胡錫林等人陷於錯誤，而依指示於附表編
    號1、2所示時、地，以附表編號1、2所示方式，匯款附表編
    號1、2所示之金額入黃國瑋所有前揭帳戶內後，黃國瑋再依
    所屬詐欺集團成員指示，於附表編號1、2所示時間、地點，
    提領附表編號1所示款項並交付前來收取贓款之詐欺集團成員
    ，附表編號2部分款項因前揭帳戶遭列為警示帳戶無法提領
    ，至洗錢犯行未能得逞（詳如附表所示）。嗣經卓錦泰、胡
    錫林發現受騙，報警處理，始查悉上情。
二、經卓錦泰訴由新北市政府警察局淡水分局、胡錫林訴由屏東縣
    政府警察局東港分局報告臺灣高雄地方檢察署（下稱高雄地
    檢署）檢察官偵查起訴。
    理  由
一、程序事項及證據能力之說明─
  ㈠本件被告黃國瑋（下稱被告）所犯係死刑、無期徒刑、最輕
    本刑為3年以上有期徒刑以外之罪，其於準備程序進行中，
    就被訴事實為有罪之陳述（見金訴字卷第43頁），經本院告
    知簡式審判程序之旨，並聽取當事人之意見後，認無不得或
    不宜改依簡式審判程序進行之情形，爰依刑事訴訟法第273
    條之1第1項規定，裁定本件進行簡式審判程序。本件卷內之
    證據資料，依同法第273條之2規定，不受同法第159條第1項
    關於傳聞法則規定之限制，依法均有證據能力，合先敘明。
  ㈡按組織犯罪防制條例第12條第1項中段規定：「訊問證人之筆
    錄，以在檢察官或法官面前作成，並經踐行刑事訴訟法所定
    訊問證人之程序者為限，始得採為證據。」本案關於證人卓
    錦泰、胡錫林之警詢筆錄，既非在檢察官或法官面前作成，
    依上開規定，自不得採為被告犯組織犯罪防制條例罪名之證
    據，是本判決所引用證人卓錦泰、胡錫林之警詢筆錄，僅於
    認定被告犯加重詐欺罪、洗錢罪部分具有證據能力，先予指
    明。
二、認定事實所憑證據及理由─
    訊據被告於本院審理時坦承不諱（見金訴字卷第43、115頁
    ），且經證人即告訴人卓錦泰、胡錫林於警詢之證述明確（
    卓錦泰見警一卷第16至17頁，胡錫林見警二卷第15-17頁，
    僅限被告涉嫌加重詐欺取財、洗錢犯行），並有被告黃國瑋
    與「張智傑」之通訊軟體LINE對話紀錄（警一卷第10-15頁
    ）、胡錫林內政部警政署反詐騙諮詢專線紀錄表、受理詐騙
    帳戶通報警示簡便格式表、匯款回條、通訊軟體LINE對話紀
    錄翻拍照片（警一卷第19-27頁）、監視器錄影畫面翻拍照
    片（警一卷第31-32頁、偵卷第115-119頁）、卓錦泰內政部
    警政署反詐騙諮詢專線紀錄表、受理詐騙帳戶通報警示簡便
    格式表、匯款申請書（警二卷第31-35、41頁）、被告黃國
    瑋臺灣銀行帳號000000000000帳戶開戶資料及交易明細（警
    二卷第27-29頁）、被告黃國瑋臺灣銀行存摺交易明細（偵
    卷第99頁）、高雄市政府警察局林園分局扣押筆錄、扣押物
    品目錄表、扣案物品照片（偵卷第33-39、111-113頁）等在
    卷可稽，足認被告前揭任意性自白與事實相符，堪予採信。
    從而，本案事證明確，被告上開犯行，均堪認定，應依法論
    科。
三、論罪科刑
　㈠按刑法第339 條之4 第1 項第2 款以「三人以上共同犯之」
    作為詐欺取財犯罪之加重處罰構成要件，無非係考量多人共
    同行使詐術手段，易使被害人陷於錯誤，其主觀惡性較單一
    個人行使詐術為重，有加重處罰之必要；且本款所謂「三人
    以上共同犯之」，不限於實施共同正犯，尚包含同謀共同正
    犯，此觀增訂此款之立法理由即明。被告參與之加重詐欺取
    財犯行，尚有通訊軟體LINE暱稱「張雅婷」及「張智傑」及
    其他負責以電話、通訊軟體行騙之真實姓名年籍不詳詐欺集
    團成員，足見各犯罪階段均屬緊湊相連，並由3人以上縝密
    分工為之，相互為用，方能完成前揭詐欺犯罪。
　㈡次按組織犯罪防制條例所稱之犯罪組織，係指三人以上，以
    實施強暴、脅迫、詐欺、恐嚇為手段或最重本刑逾5年有期
    徒刑之罪，所組成具有持續性及牟利性之有結構性組織；而
    所稱有結構性組織，係指非為立即實施犯罪而隨意組成，不
    以具有名稱、規約、儀式、固定處所、成員持續參與或分工
    明確為必要，組織犯罪防制條例第2條第1、2項分別定有明
    文。依被告所參與之組織，成員均係以詐騙他人金錢獲取不
    法所得為目的，分別負責以通訊軟體或上下聯繫、指派工作
    或擔任車手收取贓款等行為，堪認被告所參與者，係透過縝
    密之計畫與分工，成員彼此相互配合，由多數人所組成之於
    一定期間內存續以實施詐欺為手段而牟利之具有完善結構之
    組織，其屬三人以上，以實施詐術為手段，所組成之具有持
    續性及牟利性之有結構性組織之犯罪組織之事實，堪以認定
    。查被告在本案犯罪組織中僅提供金融機構帳戶並負責擔任
    提款車手工作，是被告僅參與該犯罪組織，而非發起、主持
    、操縱或指揮該犯罪組織之人，亦堪認定。
　㈢復按行為人一旦參與犯罪組織，在未經自首或有其他積極事
    實，足以證明其確已脫離或解散該組織之前，其違法行為，
    仍繼續存在，即行為之繼續，而屬單純一罪，至行為終了時
    ，仍論以一罪。是行為人於參與犯罪組織之行為繼續中，先
    後多次實行犯罪，該參與犯罪組織與其後之多次犯罪行為，
    雖皆有所重合，然僅應就該案中與參與犯罪組織罪時間較為
    密切之首次犯罪，論以參與犯罪組織罪及該首次犯罪之想像
    競合犯，而其他犯行，祗需單獨論罪科刑即可，無需再另論
    以參與犯罪組織罪，以避免重複評價（最高法院109年台上
    字第3914號判決參照）。
　㈣另按洗錢防制法第15條之特殊洗錢罪，係在無法證明前置犯
    罪之特定不法所得，而未能依洗錢防制法第14條之一般洗錢
    罪論處時，始予適用。過去實務認為，行為人對犯特定犯罪
    所得之財物或利益作直接使用或消費之處分行為，或僅將自
    己犯罪所得財物交予其他共同正犯，祇屬犯罪後處分贓物之
    行為，非本條例所規範之洗錢行為，惟依新法規定，倘行為
    人意圖掩飾或隱匿特定犯罪所得來源，而將特定犯罪所得直
    接消費處分，甚或交予其他共同正犯予以隱匿，或由共同正
    犯以虛假交易外觀掩飾不法金流移動，即難認僅單純犯罪後
    處分贓物之行為，應仍構成新法第2條第1或2款之洗錢行為
    （最高法院108年度台上字第1744號、108年度台上字第3086
    號判決意旨參照）。刑法第339條之4第1項之加重詐欺取財
    罪為法定刑1年以上7年以下有期徒刑之罪，屬洗錢防制法第
    3條第1款所規定之特定犯罪。被告擔任領款車手領取附表所
    示告訴人卓錦泰、胡錫林遭詐欺款項，並上繳給其他真實姓
    名年籍不詳之詐欺集團成員之工作，可證被告及其所屬詐欺
    集團刻意以複雜、迂迴之流程而收取、交付詐欺贓款，其目
    的無非在使檢警機關不易追緝，及掩飾、隱匿犯罪所得去向
    ，以求終局取得詐欺之犯罪所得，客觀上已製造金流斷點、
    主觀上更有掩飾、隱匿犯罪所得之意，自非單純處分贓物可
    以比擬，洵屬洗錢防制法第2條第1款、第2款所稱之洗錢行
    為無誤。核其所為其中附表編號1部分，已構成洗錢防制法
    第14條第1項之一般洗錢罪；至於被告就附表編號2所示之犯
    行，因告訴人胡錫林受詐騙後已匯入款項至被告帳戶，然因
    帳戶遭警示無法提領，尚未發生製造金流斷點，掩飾、隱匿
    詐欺犯罪所得去向、所在之結果，故僅構成洗錢防制法第14
    條第2項、第1項之一般洗錢未遂罪。
　㈤核被告就附表編號1所為，係犯組織犯罪防制條例第3條第l項
    後段之參與犯罪組織罪、刑法第339條之4第1項第2款之三人
    以上共同詐欺取財罪、洗錢防制法第14條第1項之一般洗錢
    罪；就附表編號2所為，係犯刑法第339條之4第1項第2款之
    三人以上共同詐欺取財罪、洗錢防制法第14條第2項、第1項
    之一般洗錢未遂罪。檢察官認被告所為附表編號2此部分為
    一般洗錢既遂，容有未恰，此部分已說明如前，而刑事訴訟
    法第300條所謂變更法條，係指罪名之變更而言。若僅行為
    態樣有正犯、從犯之分，或既遂、未遂之分，即無庸引用刑
    事訴訟法第300條變更起訴法條。被告提供上開臺灣銀行帳
    戶等物之低度幫助行為由上開提領款項之高度行為所吸收，
    均不再論以幫助犯，而僅以正犯論處即可。
　㈥再按共同實行犯罪行為之人，在合同意思範圍以內，各自分
    擔犯罪行為之一部，相互利用他人之行為，以達其犯罪之目
    的者，即應對於全部所發生之結果，共同負責，不問犯罪動
    機起於何人，亦不必每一階段犯行，均經參與。又關於犯意
    聯絡，不限於事前有所協議，其於行為當時，基於相互之認
    識，以共同犯罪之意思參與者，亦無礙於共同正犯之成立。
    且數共同正犯之間，原不以直接發生犯意聯絡者為限，即有
    間接之聯絡者，亦包括在內（最高法院98年度台上字第4384
    號、98年度台上字第713號判決意旨參照）。而在詐騙集團
    中從事詐騙所得款項之領款行為，係參與犯罪行為之實行，
    而非單純於該詐欺集團犯罪行為完成後，予以助力，縱未參
    與事前之謀議及事中之詐騙行為，仍應成立共同正犯，而非
    刑法上不罰之「事後幫助」或單純之幫助犯（最高法院100
    年度台上字第2833號、95年度台上字第2383號判決均同此結
    論）。被告雖未親自參與以電話、通訊軟體佯裝親友借錢等
    行為，然其擔任車手工作，顯見被告與「張雅婷」及「張智
    傑」、其他詐欺集團成員間皆有犯意聯絡及行為分擔，則被
    告所為既屬該詐欺集團犯罪歷程不可或缺之重要環節，足證
    被告均係以自己犯罪之意思而參與本案，自應就其所參與犯
    行所生之全部犯罪結果共同負責。被告就其所涉2次三人以
    上共同詐欺取財、一般洗錢等犯行，與「張雅婷」及「張智
    傑」及其他真實姓名年籍不詳之詐欺集團成員等人有犯意聯
    絡及行為分擔，均應論以共同正犯。
　㈦被告以一行為觸犯數罪名之異種想像競合犯，應依刑法第55
    條前段規定，應依刑法第55條規定，從一重之三人以上共同
    詐欺取財罪處斷。被告上述2次犯行，犯意各別，行為互殊
    ，應予分論併罰。　
　㈧刑之減輕事由：
　⒈按一行為而觸犯數罪名之想像競合犯，係指行為人以一行為
    ，而侵害數個相同或不同之法益，具備數個犯罪構成要件，
    為充分保護被害法益，避免評價不足，乃就行為所該當之數
    個構成要件分別加以評價，而論以數罪。但因行為人祗有單
    一行為，較諸數個犯罪行為之侵害性為輕，揆諸「一行為不
    二罰」之原則，法律乃規定「從一重處斷」即為已足，為科
    刑上或裁判上一罪。由於想像競合犯在本質上為數罪，行為
    所該當之多數不法構成要件，均有其獨立之不法及罪責內涵
    ，因此法院於判決內，仍應將其所犯數罪之罪名，不論輕重
    ，同時並列，不得僅論以重罪，置輕罪於不顧；而於決定處
    斷刑時，各罪之不法及罪責內涵，亦應一併評價，並在最重
    罪名之法定刑度內，量處適當之刑，且不得科以較輕罪名所
    定最輕本刑以下之刑，觀諸刑法第55條規定即明。於刑事立
    法上，針對特定犯罪行為刑事制裁依據之刑法（含特別刑法
    ）條款，乃是就具體之犯罪事實，經過類型化、抽象化與條
    文化而成。是刑法（含特別刑法）所規定之各種犯罪，均有
    符合其構成要件之犯罪事實。想像競合犯，於本質上既係數
    罪，則不論行為人係以完全或局部重疊之一行為所犯，其所
    成立數罪之犯罪事實，仍各自獨立存在，並非不能分割（最
    高法院108年度台上字第3563號判決意旨參照）。且想像競
    合犯之處斷刑，本質上係「刑之合併」。其所謂從一重處斷
    ，乃將想像競合犯組成之評價上數罪，合併為科刑一罪，其
    所對應之刑罰，亦合併其評價上數罪之數法定刑，而為一個
    處斷刑。易言之，想像競合犯侵害數法益者皆成立犯罪，論
    罪時必須輕、重罪併舉論述，同時宣告所犯各罪名，包括各
    罪有無加重、減免其刑之情形，亦應說明論列，量刑時併衡
    酌輕罪部分量刑事由，評價始為充足，然後依刑法第55條前
    段規定「從一重處斷」，非謂對於其餘各罪可置而不論。因
    此，法院決定處斷刑時，雖以其中最重罪名之法定刑，做為
    裁量之準據，惟於裁量其輕重時，仍應將輕罪合併評價在內
    （最高法院108年度台上字第4405、4408號判決意旨參照）
    。而犯洗錢防制法第14、15條之罪，在偵查或審判中自白者
    ，減輕其刑，洗錢防制法第16條第2項有所明定。被告於審
    判中自白其涉有一般洗錢之犯行，即應適用洗錢防制法第16
    條第2項減輕其刑，縱因想像競合之故，而如前所述從一重
    以三人以上共同詐欺取財罪處斷，惟揆諸前開判決意旨，本
    院仍應將附表編號1、2一般洗錢罪經減輕其刑之情形評價在
    內，於量刑併予審酌。其中附表編號2中關於一般洗錢未遂
    部分，另再依未遂犯規定減輕之，並依法遞減之。又參與犯
    罪組織情節輕微者，得減輕或免除其刑，組織犯罪防制條例
    第3條第1項但書定有明文。查被告參與本案詐欺集團犯罪組
    織後，再依所屬詐欺集團成員要求擔任車手，提領附表所示
    現金並轉交上繳，告訴人卓錦泰、胡錫林因而受有財產上損
    害，難認被告參與犯罪組織之情節輕微，即無依上開規定減
    免其刑之餘地，併予敘明。
　⒉刑法第55條規定「一行為而觸犯數罪名者，從一重處斷。但
    不得科以較輕罪名所定最輕本刑以下之刑。」，因想像競合
    犯係「以一行為而觸犯數罪名」，從行為責任理論，其既僅
    有「一行為」，國家對之自亦僅有一個刑罰權，所稱「從一
    重處斷者」，不僅「罪名」從一重斷以一罪，刑罰亦從該重
    罪所定之法定刑予以處罰；僅刑度方面，不得科以較輕罪名
    所定最輕本刑以下之刑而已。非謂從一重處斷後，尚應併科
    以輕罪之刑（指主刑與從刑）。方能避免對「一行為而觸犯
    數罪名」之裁判上一罪評價、處罰過度或不足（最高法院11
    0年度台上字第728、729號判決意旨參照）。是參照上開說
    明，本案對被告予以量刑時，毋庸就洗錢防制法第14條第1
    項其法定刑中之罰金刑一併論科，附此陳明。
　㈨爰以行為人之責任為基礎，審酌被告正值青年，卻不思付出
    自身勞力或技藝，循合法途徑獲取財物，竟參與犯罪組織而
    為2次本案加重詐欺取財及洗錢犯行，造成告訴人卓錦泰、
    胡錫林受有財產損失，價值觀念偏差，實有不該；惟念及被
    告犯後於本院審理時坦承犯行，依法就洗錢犯行均得減輕之
    且附表編號2部分洗錢犯行僅達未遂程度，被告與告訴人卓
    錦泰、胡錫林均成立調解，有調解筆錄、刑事陳述狀在卷可
    憑（見金訴字卷第101-103、109-110頁），犯後態度尚可，
    告訴人2人均請求對被告從輕量刑，被告本案中擔任車手領
    取詐欺款項之行為分擔程度，並非立於犯罪主導角色；兼衡
    被告於本院審理中自述高職畢業之教育程度、目前從事送貨
    司機、未婚、無子女之生活狀況、健康情形良好，暨其犯罪
    之動機、目的、手段、詐騙金額等一切情狀，量處如主文所
    示之刑。再考量被告所犯2次加重詐欺取財罪，犯罪手段、
    態樣及被害法益，均屬雷同，依罪責相當原則，並參諸刑法
    第51條第5款係採限制加重原則，而非累加原則之意旨，以
    及被告2次犯罪之情節與本案告訴人2人所受財產損失等情況
    ，爰定應執行之刑如主文第1項所示。
　㈩末查被告未曾因故意犯罪受有期徒刑以上刑之宣告，此有臺
    灣高等法院被告前案紀錄表在卷可憑，念其一時思慮欠周，
    致罹本罪，且業與如附表編號1、2所示告訴人卓錦泰、胡錫
    林達成調解，確有悔意，深信經此刑之教訓，自當知所警惕
    ，而無再犯之虞，本院綜核各情，認前開對其所宣告之刑，
    以暫不執行為適當，爰宣告緩刑3年，以啟自新，惟為確實
    督促保持善良品行及正確法律觀念，並依同法第74條第2項
    第3款之規定，命被告應依本院111年度雄司附民移調字第30
    5號調解筆錄內容向告訴人卓錦泰、胡錫林支付損害賠償，以
    啟自新。
四、沒收
　  按犯罪所得，屬於犯罪行為人者，沒收之。但有特別規定者
    ，依其規定；前二項之沒收，於全部或一部不能沒收或不宜
    執行沒收時，追徵其價額。刑法第38條之1第1項、第3項定
    有明文。又所稱因犯罪所得之財物，係以實際所得者為限，
    苟無所得或尚未取得者，即無從為沒收、追徵或以財產抵償
    之諭知（最高法院最高法院101年度台上字第4389號判決意
    旨足資參照）。另洗錢防制法第18條第1項前段規定：「犯
    第十四條之罪，其所移轉、變更、掩飾、隱匿、收受、取得
    、持有、使用之財物或財產上利益，沒收之」，但條文並無
    「不問屬於犯罪行為人與否」之要件，當以屬於（按指實際
    管領）犯罪行為人者為限，始應沒收。本件被告就附表表編
    號1犯行領款後，業經將所領取之款項全數轉交詐騙集團其
    他成員，已無管領而不屬被告所有，尚難認被告領取及隱匿
    之款項即為其實際取得之犯罪所得，且被告並供稱未獲得任
    何報酬，而卷內復無積極證據足認被告有何因如事實欄所示
    犯行，而取得其他財物或財產上之利益，自無從依上開規定
    或刑法第38條之1第1項前段、第3項及洗錢防制法第18條第1
    項前段之規定宣告沒收，附此敘明。至於扣案被告所有之上
    開臺灣銀行帳戶存簿、金融卡，雖係供犯罪所用之物，惟上
    開臺灣銀行帳戶於本案犯罪發生後已列為警示帳戶而無法再
    提供為犯罪使用，顯無再予沒收之實益，爰不予諭知沒收，
    至其餘扣案物中華郵政儲金簿、金融卡，因無積極證據證明
    與本案有關，亦不予宣告沒收。
據上論斷，應依刑事訴訟法第273條之1第1項、第299條第1項前
段，判決如主文。
本案經檢察官童志曜提起公訴，檢察官劉淑慧到庭執行職務。
中　　華　　民　　國　　111 　年　　4 　　月　　26　　日
                    刑事第一庭  法  官  賴建旭
以上正本證明與原本無異。
如不服本判決應於收受送達後20日內向本院提出上訴書狀，並應
敘述具體理由；其未敘述上訴之理由者，應於上訴期間屆滿後20
日內向本院補提理由書（均須按他造當事人之人數附繕本）「切
勿逕送上級法院」。
告訴人或被害人如不服判決，應備理由具狀向檢察官請求上訴，
上訴期間之計算，以檢察官收受判決正本之日起算。
因疫情而遲誤不變期間，得向法院聲請回復原狀。
中　　華　　民　　國　　111 　年　　4 　　月　　26　　日
                                書記官  陳雅惠
附件：本院111年度雄司附民移調字第305號調解筆錄
附錄本案論罪科刑法條：
組織犯罪防制條例第3 條
發起、主持、操縱或指揮犯罪組織者，處3 年以上10年以下有期
徒刑，得併科新臺幣1 億元以下罰金；參與者，處6 月以上5 年
以下有期徒刑，得併科新臺幣1 千萬元以下罰金。但參與情節輕
微者，得減輕或免除其刑。
具公務員或經選舉產生之公職人員之身分，犯前項之罪者，加重
其刑至二分之一。
犯第1 項之罪者，應於刑之執行前，令入勞動場所，強制工作，
其期間為3 年。
前項之強制工作，準用刑法第90條第2 項但書、第3 項及第98條
第2 項、第3 項規定。
以言語、舉動、文字或其他方法，明示或暗示其為犯罪組織之成
員，或與犯罪組織或其成員有關聯，而要求他人為下列行為之一
者，處3 年以下有期徒刑，得併科新臺幣3 百萬元以下罰金：
一、出售財產、商業組織之出資或股份或放棄經營權。
二、配合辦理都市更新重建之處理程序。
三、購買商品或支付勞務報酬。
四、履行債務或接受債務協商之內容。
前項犯罪組織，不以現存者為必要。
以第5 項之行為，使人行無義務之事或妨害其行使權利者，亦同
。
第5 項、第7 項之未遂犯罰之。
洗錢防制法第14條
有第二條各款所列洗錢行為者，處7 年以下有期徒刑，併科新臺
幣5 百萬元以下罰金。
前項之未遂犯罰之。
前二項情形，不得科以超過其特定犯罪所定最重本刑之刑。
中華民國刑法第339條之4
犯第339 條詐欺罪而有下列情形之一者，處1 年以上7 年以下有
期徒刑，得併科1 百萬元以下罰金：
一、冒用政府機關或公務員名義犯之。
二、三人以上共同犯之。
三、以廣播電視、電子通訊、網際網路或其他媒體等傳播工具，
    對公眾散布而犯之。
前項之未遂犯罰之。
《卷宗標目》 東警分偵字第10932660900號卷宗（警一卷） 新北警淡刑字第10943914701號卷宗（警二卷） 雄檢110年度偵字第3707號卷宗（偵卷） 雄檢110年度偵字第7012號卷宗 雄院110年度審金訴字第265號卷宗（審金訴字卷） 雄院110年度金訴字第267號卷宗（金訴字卷） 
　　附表：　　
編號 告訴人 詐騙方式（民國） 告訴人匯款日期/金額(民國/新臺幣) 被告提款時間、地點、方式及金額(民國/新臺幣) 1 卓錦泰 詐欺集團成員以電話及通訊軟體LINE聯繫，佯裝係告訴人卓錦泰外甥，對其佯稱急需借款云云，致卓錦泰陷於錯誤，依指示於右列時間匯款至右列帳戶內 109年12月10日12時58分許，匯款25萬元至黃國瑋臺灣銀行000-000000000000號帳戶 109年12月10日15時8分許、同日15時11分許、同日15時12分許，在高雄市○○區○○○○000號臺灣銀行中庄分行，由ATM提領6萬元、6萬元、3萬元，共15萬元。(被告因上開帳戶警示而無法臨櫃提領剩餘款項) 2 胡錫林 詐欺集團成員以電話聯繫，佯裝係告訴人胡錫林外甥，對其佯稱急需借款云云，致胡錫林陷於錯誤，依指示於右列時間匯款至右列帳戶內 109年12月10日13時44分許，匯款23萬元至黃國瑋臺灣銀行000-000000000000號帳戶